臺灣臺北地方法院民事裁定　　　 98年度執消債更字第189號
聲　請　人
即債務人　　徐子鈞
代　理　人　廖于清律師
關　係　人
即保證人　　徐勝雄
相　對　人
即債權人　　合作金庫商業銀行股份有限公司
法定代理人　劉燈城
代　理　人　張文虎
相　對　人
即債權人　　第一商業銀行股份有限公司
法定代理人　蔡慶年
代　理　人　黃朝掌
相　對　人
即債權人　　華南商業銀行股份有限公司
法定代理人　王濬智
代　理　人　許方如
　　　　　　賴良茜
相　對　人
即債權人　　聯邦商業銀行股份有限公司
法定代理人　李憲章
代　理　人　蕭智中
　　　　　　陳偉介
相　對　人
即債權人　　遠東國際商業銀行股份有限公司
法定代理人　洪信德
相　對　人
即債權人　　萬泰商業銀行股份有限公司
法定代理人　盧正昕
代　理　人　王靖雯
　　　　　　朱有慶
相　對　人
即債權人　　台新國際商業銀行股份有限公司
法定代理人　吳清文
相　對　人
即債權人　　安泰商業銀行股份有限公司
法定代理人　齊百邁
相　對　人
即債權人　　中國信託商業銀行股份有限公司
法定代理人　辜濂松
相　對　人
即債權人　　萬榮行銷股份有限公司
法定代理人　劉五湖
代　理　人　朱有慶
　　　　　　王靖雯
相　對　人
即債權人　　台新資產管理股份有限公司
法定代理人　吳統雄
上列當事人間聲請消費者債務清理事件，本院裁定如下：
    主  文
債權人會議可決如附件一所示之更生方案應予認可。
債務人在未依更生條件全部履行完畢前，應受如附件二所示之生
活程度限制。
    理  由
一、按更生方案經可決者，法院應為認可與否之裁定；法院為認
    可之裁定時，因更生方案履行之必要，對於債務人在未依更
    生條件全部履行完畢前之生活程度，得為相當之限制；又法
    院得將更生方案之內容及債務人財產及收入狀況報告書通知
    債權人，命債權人於法院所定期間內以書面確答是否同意該
    方案，逾期不為確答，視為同意；同意及視為同意更生方案
    之已申報無擔保及無優先權債權人過半數，且其所代表之債
    權額，逾已申報無擔保及無優先權總債權額之二分之一時，
    視為債權人會議可決更生方案，消費者債務清理條例第62條
    第1項、第2項及第60條第1項、第2項分別定有明文。次按更
    生方案認可裁定有二，即更生方案經債權人會議可決之認可
    裁定與不經債權人會議可決之逕行認可裁定，前者情形，法
    院原則上應予認可，並無裁量之餘地，惟為免更生方案對部
    分債權人不利致失平等或更生方案、更生程序有不合法情事
    ，同條例第63條第 1項乃明定法院例外不認可之事由；後者
    情形，係考量債務人如係有固定收入者，且其方案條件公允
    ，縱未經可決，於不具備同條例第64條第 2項所定不認可之
    事由，亦得不經債權人會議可決而逕行認可，有同條例第63
    條及第64條立法理由、張登科著消費者債務清理條例第 157
    頁至第 162頁足資參照，故於更生方案經債權人會議可決之
    情形，僅應審酌有無具備同條例第63條第 1項所定不認可之
    事由，而毋庸審酌同條例第64條第1、2項之情形，合先敘明
    。
二、查本件債務人聲請更生，前經本院98年度清償更字第 368號
    裁定開始更生程序，核其所提更生方案條件為每期清償新台
    幣(下同)24,000元，以每3個月為1期，共清償32期，合計 8
    年，清償總額768,000元，清償比例 23.25%，每期於當月10
    日按債權比例分別給付予各債權人，其父親徐勝雄為保證人
    ，擔保本件更生方案之履行，上開方案經本院於民國99年12
    月14日以北院木 98執消債更焱字第189號函通知債權人於文
    到 7日內以書面確答是否同意，除債權人華南商業銀行股份
    有限公司、萬泰商業銀行股份有限公司、遠東國際商業銀行
    股份有限公司及萬榮行銷股份有限公司等 4位債權人遵期以
    書面確答不同意外，合作金庫商業銀行股份有限公司、安泰
    商業銀行股份有限公司及台新資產管理股份有限公司等 3位
    債權人迄未以書面表示意見，應視為同意，第一商業銀行股
    份有限公司、聯邦商業銀行股份有限公司、台新國際商業銀
    行股份有限公司、中國信託商業銀行股份有限公司等 4位債
    權人固亦以書面確答不同意，惟該 4位債權人均於99年12月
    16日收受上開通知，確答期限於同年月23日即已屆滿，該 4
    位債權人各於同年月31日、27日、27日及25日始以書面確答
    不同意，茲已逾期，依上開規定，應視為同意。綜上，本件
    視為同意之無擔保及無優先權債權人合計 7人，已過債權人
    總數11人之半數，且其所代表之債權額合計新台幣(下同)3,
    001,639元，亦逾已申報無擔保及無優先權總債權額 3,303,
    669 元之二分之一，有債權表、送達證書及債權人陳報狀附
    卷可稽，依上開規定及說明，應視為債權人會議可決更生方
    案，除有同條例第63條第 1項所定不認可事由外，本院原則
    上應予認可。
三、次查債務人原任職於君品酒店，分三班制輪班，即上午七點
    至下午三點半，下午三點半至夜間十一點，夜間十一點至隔
    日上午七點，因工作時間不固定，故改任職於集思國際會議
    顧問有限公司，自99年10月1日至100年 4月30日分派花博部
    門，每月收入18,000元，100年4月30日後由該公司視其工作
    表現再決定是否延用調派其他部門，衡諸債務人工作資歷、
    年紀暨其97年及98年全年所得各245,069元、128,407元，平
    均月收入各20,422元、107,01元等情，屆時縱另覓他職，應
    非難事，故尚無同條例第63條第1項第8款無履行可能之事由
    ，有該公司聘用通知書、100年1月26日調查筆錄在卷可稽；
    又每月支出提列12,166元，含就讀德明財經科技大學夜間部
    註冊費每月平均約5,166元(31000÷6＝5166) 及個人生活費
    7,000元，已低於行政院主計處公布之 99年台北市每人每月
    最低生活費14,614元，並無浪費情事，債務人每月收入扣除
    支出之餘額固僅5,834元，每3個月合計17,502元，其提出每
    期清償24,000元(每月8,000元)之方案，該金額縱大於每3個
    月之預估餘額，惟其已提供其父徐勝雄為保證人，觀諸徐勝
    雄原任職於中華郵政股份有限公司，98年全年所得為969,57
    8元，其於98年10月退休，每月領有退休金2萬餘元，有98年
    稅務電子閘門財產所得調件明細表、100年1月26日調查筆錄
    在卷可稽，足認該更生方案因保證人之擔保履行，顯無同條
    例第63條第1項第8款所定無履行可能之事由；再查本件方案
    ，各債權人之受償率均一致，亦無同條例第63條第1項第1款
    所定對不同意之債權人不公允之情事 (按該條所謂公允係指
    平等原則而言，期免債權人會議採多數決致損及少數債權人
    之權利，同上開張登科著述第152頁參照)；本件復查無其他
    各款所定不認可之消極事由存在，爰依同條例第62條第 1項
    規定，以裁定認可該更生方案。另依同條例第62條第 2項規
    定，就債務人在未依更生條件全部履行完畢前之生活程度，
    予以相當之限制，爰裁定如主文。
四、如不服本裁定，應於裁定送達後10日內，以書狀向本院司法
    事務官提出異議。
中    華    民    國    100    年    1    月    28   日
              民事執行處 司法事務官  林夢雯
附件一：更生方案。
附件二：更生債務人之生活限制。